臺灣高雄地方法院刑事判決　　　　　　 100年度易字第1470號
公　訴　人　臺灣高雄地方法院檢察署檢察官
被　　　告　邱昇仲
選任辯護人　張清雄律師
　　　　　　蔡孟珊律師
　　　　　　吳晉賢律師
被　　　告　洪光明
　　　　　　黃玉順
　　　　　　尤文惠
　　　　　　李家溢
上列被告等因賭博案件，經檢察官提起公訴（100　 年度偵字第
4163號），本院判決如下：
    主  文
邱昇仲共同犯賭博罪，處罰金新臺幣參萬元，如易服勞役，以新
臺幣壹仟元折算壹日。扣案如附表所示之電子遊戲機臺（含IC板
）、代幣伍仟枚、代幣寄存卡參拾張、空煙盒玖包、現金新臺幣
參萬元均沒收。
洪光明、黃玉順、尤文惠、李家溢共同犯賭博罪，各處罰金新臺
幣貳萬伍仟元，如易服勞役，均以新臺幣壹仟元折算壹日。扣案
如附表所示之電子遊戲機臺（含IC板）、代幣伍仟枚、代幣寄存
卡參拾張、空煙盒玖包、現金新臺幣參萬元均沒收。
    事  實
一、邱昇仲係址設高雄市鳳山區○○○路581 號1 樓「第四波電
    子遊戲場」之負責人；洪光明在該遊戲場擔任現場主任，負
    責人員調配、店內管理；尤文惠、李家溢擔任現場服務員，
    負責兌換代幣及積分卡、打掃環境等工作；黃玉順則負責喬
    裝為顧客，為店內顧客將積分卡兌換為現金，以規避警方查
    緝。
二、邱昇仲、洪光明、尤文惠、李家溢及黃玉順共同基於賭博之
    犯意聯絡，自民國99年11月起，在上址公眾得出入之「第四
    波電子遊戲場」內，擺設附表所示之電子遊戲機共86臺，供
    不特定多數賭客把玩，並與之對賭。賭博方法為賭客先以現
    金向黃玉順購買積分卡後，持積分卡至櫃臺向尤文惠、李家
    溢兌換代幣，再任選店內機臺投入代幣，機台則顯示相應分
    數以供押注，如押中，可贏得若干倍數之分數，如未押中，
    分數即被扣除。賭客如不再繼續把玩，可將分數退出等值之
    代幣，持代幣向尤文惠或李家溢換取積分卡，再持積分卡向
    黃玉順換取現金。適賭客宋旻諺（所涉賭博罪嫌，業經檢察
    官為緩起訴處分）於100 年1 月25日晚間8 時30分許，在第
    四波電子遊藝場內，基於賭博之犯意，先以新臺幣（下同）
    2000元向黃玉順購得500 分積分卡2 張，再以其中1 張向李
    家溢兌換1000枚代幣，把玩賭博性電子遊戲機臺「超悟空」
    ，於同日晚間9 時15分許把玩結束後，復將所剩之500 枚代
    幣換取250 分積分卡1 張，連同其先前已換取之500 分積分
    卡1 張，持向黃玉順兌換現金1500元。嗣於宋旻諺離開上開
    遊戲場之際，為警當場查獲，並在上開電子遊戲場內扣得附
    表所示之電子遊戲機共86臺、代幣5000枚，在黃玉順身上扣
    得代幣寄存卡（即積分卡）30張、空煙盒9 包、現金3 萬元
    、背包1 個，另自宋旻諺身上扣得現金1500元。
三、案經高雄市政府警察局鳳山分局移送臺灣高雄地方法院檢察
    署檢察官偵查起訴。
    理  由
一、本判決後述所引用被告邱昇仲、洪光明、黃玉順、尤文惠及
    李家溢以外之人於審判外之陳述，固屬傳聞證據，惟公訴人
    、被告及被告邱昇仲之辯護人就該等審判外陳述之證據能力
    ，於本院100 年10月4 日準備程序中均表示不予爭執，且迄
    於本案言詞辯論終結前，俱未聲明異議。本院審酌該等證據
    資料製作時之情況，並無違法不當及證明力明顯過低之瑕疵
    ，且與本案相關之待證事實具有關連性，認為以之作為證據
    應屬適當，依刑事訴訟法第159 條之5 規定，認該等證據資
    料均有證據能力。
二、前揭犯罪事實，均業據被告於本院審理中自白不諱，並經證
    人宋旻諺於警詢、偵查中及證人即查獲警員陳聖峰於偵查中
    證述歷歷，復有高雄市政府警察局臨檢現場紀錄表、電子遊
    戲機機臺代保管單、電子遊戲場業營業級別證、查獲現場照
    片、扣案物品照片等件在卷可稽，另有附表所示之電子遊戲
    機86臺（含IC板）、代幣5000枚、於被告黃玉順身上扣得之
    代幣寄存卡30張、空煙盒9 包、金3 萬元、賭客宋旻諺身上
    扣得之現金1500元扣案可資佐證，俱徵被告之自白應均與事
    實相符，堪予採信。本件事證明確，被告犯行均堪認定。
三、核被告所為，均係犯刑法第266 條第1 項前段之普通賭博罪
    。被告就上開賭博犯行，有犯意聯絡及行為分擔，均屬共同
    正犯。又刑事法若干犯罪行為態樣，本質上原具有反覆、延
    續實行之特徵，立法時既予特別歸類，定為犯罪構成要件之
    行為要素，則行為人基於概括之犯意，在密切接近之一定時
    、地持續實行之複次行為，倘依社會通念，於客觀上認為符
    合一個反覆、延續性之行為觀念者，於刑法評價上，即應僅
    成立一罪，學理上所稱「集合犯」之職業性、營業性或收集
    性等具有重複特質之犯罪均屬之，例如經營、從事業務、收
    集、販賣、製造、散布等行為概念者是（最高法院95年度台
    上字第1079號判決意旨參照）。查本案被告自99年11月間某
    日起，迄100 年1 月25日經警查獲止，在上址地點多次與不
    特定人對賭財物，均係基於賭博之單一集合犯意，在同一地
    點反覆實施，其等賭博之行為，本質上具有延續性行為之特
    徵，於刑法評價上，應僅論以集合犯之一罪。爰審酌被告利
    用經營電子遊戲場之機會從事賭博犯行，助長投機心態，有
    礙社會純正風氣；其中被告邱昇仲乃上開電子遊戲場之實際
    負責人及雇主，被告洪光明、黃玉順、尤文惠、李家溢則均
    係立於受僱人之地位，情節較諸被告邱昇仲輕微，然被告洪
    光明、黃玉順、尤文惠、李家溢前均有賭博之前科，有臺灣
    高等法院被告前案紀錄表在卷為據，並兼衡被告之犯罪動機
    、手段、犯罪後均坦承犯行之態度等一切情狀，分別量處如
    主文所示之刑，並均諭知易服勞役之折算標準。
四、扣案如附表所示之電子遊戲機臺（含IC板），均屬當場賭博
    之器具，在店內扣得之代幣5000枚，則係在賭檯或兌換籌碼
    處之財物，不問屬於被告與否，均應依刑法第266 條第2 項
    規定宣告沒收。在被告黃玉順身上扣得之代幣寄存卡30張、
    空煙盒9 包、現金3 萬元，係被告黃玉順所有供本件犯罪所
    用之物，此據被告黃玉順於本院審理中供述明確，爰依共犯
    責任共同原則及刑法第38條第1 項第2 款、第3 項規定諭知
    沒收。另在被告黃玉順身上扣得之背包1 個，因屬一般人隨
    身攜帶物品常用之物，與本案犯罪尚無直接關連性，爰不予
    宣告沒收。至於宋旻諺身上扣得之現金1500元，則為宋旻諺
    所有因賭博所得之物，因宋旻諺業經檢察官為緩起訴處分而
    未據起訴，故亦不於本案為沒收之諭知。
五、公訴意旨固稱：被告於上開時地擺設電子遊戲機臺，供不特
    定賭客把玩，除構成刑法第266 條第1 項之賭博罪外，應另
    構成刑法第268 條意圖營利供給賭博場所罪及聚眾賭博罪嫌
    。惟：
(一)、按刑法第268 條意圖營利供給賭博場所及意圖營利聚眾賭博
    罪，須以行為人有營利之意圖，進而供給賭博場所或邀約不
    特定多數人聚賭，且行為人意圖營利之內容，必附麗於供給
    賭博場所等行為之上（例如收取租金、抽頭金等），方能以
    該罪論擬，倘行為人之獲利，全數藉由參與賭博之射倖行為
    而來，復未片面更易（調低）賠率設定，此與向押中賭客按
    次收取抽頭金之行為應有所有不同，即非該法條所謂「意圖
    營利」之情形。又上開法條之意圖營利供給賭場罪及意圖營
    利聚眾賭博罪，係指「提供賭博場所供人賭博」藉以營利，
    或「邀聚不特定之多數人聚賭」藉以營利等賭博之媒介行為
    所設之處罰規定。即行為人所圖得之利益，係「提供賭博場
    所」或「聚眾賭博」之直接對價。易言之，刑法第266 條第
    1 項賭博罪係從自己賭博行為獲得利益，同法第268 條意圖
    營利供給賭博場所或聚眾賭博，係從供給賭博場所或聚眾賭
    博即他人之賭博行為獲取利益。因此不能以賭博之人，依其
    提供之賭具及賭博場所具有電腦化、機械化、規格化、大量
    化、商業化之性質，且有較大之獲利機會，即認該賭博業者
    該當於刑法第268 條之罪。再按聚眾賭博罪，雖不以參加賭
    博之不特定多數人，必須同時聚集於一處，共同從事賭博行
    為為必要，惟仍須渠等之聚賭行為係行為人所邀聚，且其狀
    況已達於不特定多數人可以任意加入、退出者為限，始屬有
    據。
(二)、查被告邱昇仲僱用知情之被告洪光明、黃玉順、尤文惠、李
    家溢以前述方式與不特定賭客相互對賭財物之事實，雖經本
    院認定如前。惟被告所擺設之電子遊戲機臺，猶如個人手足
    之延伸，並藉此方式同時各別與機臺上之賭客對賭，被告能
    否取得押注之賭資，乃取決於賭客是否押中之結果，輸贏猶
    未可知，亦即被告係以電子遊戲機出現之偶然事實決定勝負
    ，而以射倖性方式計算財物之得喪，被告並無從中抽取金錢
    圖利，賭客間亦無對賭情事。依前說明，被告所為，自尚與
    刑法第268 條之構成要件有間。此外，復查無其他積極證據
    足認被告確有共同意圖營利供給賭博場所及聚眾賭博之犯行
    ，就此部分原均應為被告無罪之宣告，惟公訴意旨認此部分
    如成立犯罪，與被告前開經論罪科刑部分有想像競合犯之裁
    判上一罪關係，爰均不另為無罪之諭知。
據上論斷，應依刑事訴訟法第299  條第1 項前段，刑法第28 條
、第266 條第1 項前段、第2 項、第38條第1 項第2 款、第3 款
、第42條第3 項前段，刑法施行法第1 條之1 ，判決如主文。
本案經檢察官錢義達到庭執行職務。
中    華    民    國   100    年    11    月    17    日
                  刑事第七庭    法  官  吳佳穎
以上正本證明與原本無異。
如不服本判決應於收受送達後10日內向本院提出上訴書狀，並應
敘述具體理由；如未敘述上訴理由者，應於上訴期間屆滿後20日
內向本院補提理由書（均須按他造當事人之人數附繕本）「切勿
逕送上級法院」。
中    華    民    國   100    年    11    月    17    日
                                書記官  黃淑菁
附錄犯罪科刑法條：
中華民國刑法第266條
在公共場所或公眾得出入之場所賭博財物者，處1 千元以下罰金
。但以供人暫時娛樂之物為賭者，不在此限。
當場賭博之器具與在賭檯或兌換籌碼處之財物，不問屬於犯人與
否，沒收之。
附表
┌──┬────────┬──────────┐
│號  │遊戲機臺名稱    │數量                │
├──┼────────┼──────────┤
│1.  │美猴王          │3 台（含IC板3 片）  │
├──┼────────┼──────────┤
│2.  │百家樂6人座     │1 台（含IC板6 片）  │
├──┼────────┼──────────┤
│3.  │超級接龍        │2 台（含IC板2 片）  │
├──┼────────┼──────────┤
│4.  │蜘蛛人          │1 台（含IC板1 片）  │
├──┼────────┼──────────┤
│5.  │星鑽迷十三      │3 台（含IC板3 片）  │
├──┼────────┼──────────┤
│6.  │滿貫大亨        │3 台（含IC板3 片）  │
├──┼────────┼──────────┤
│7.  │鬥地主          │3 台（含IC板3 片）  │
├──┼────────┼──────────┤
│8.  │99明星          │12台（含IC板12片）  │
├──┼────────┼──────────┤
│9.  │超世紀賓果      │4 台（含IC板4 片）  │
├──┼────────┼──────────┤
│10.  │3D賽狗5人座     │1 台（含IC板5 片）  │
├──┼────────┼──────────┤
│11.  │SLDT            │52台（含IC板52片）  │
├──┼────────┼──────────┤
│12.  │超級黃金魚4 人座│1 台（含IC板5 片）  │
└──┴────────┴──────────┘